【裁判字號】    97,上易,655
【裁判日期】    970430
【裁判案由】    竊盜
【裁判全文】
臺灣高等法院臺中分院刑事判決         97年度上易字第655號
上  訴  人  臺灣臺中地方法院檢察署檢察官
被      告  丙○○
上列上訴人因被告竊盜案件，不服臺灣臺中地方法院97年度易字
第784號，中華民國97年2月19日第一審判決（起訴案號：臺灣臺
中地方法院檢察署97年度偵字第3145號），提起上訴，本院判決
如下：
    主  文
上訴駁回。
    事  實
一、丙○○曾因違反毒品危害防制條例案件，分別經臺灣臺中地
    方法院判處有期徒刑5月、11月確定，應執行有期徒刑1年2
    月，並入監執行，於民國（下同）96年3月27日縮短刑期假
    釋交付保護管束，甫於96年4月15日縮刑期滿，假釋未經撤
    銷，以已執行論，而視為執行完畢。詎猶不知悔改，竟意圖
    為自己不法之所有，於97年1月25日晚上8時10分許，在臺中
    縣龍井鄉○○村○○路旁之田中村路燈030號，持客觀上足
    供兇器使用之虎頭鉗1支，將田中村路燈030號之電纜線剪斷
    ，竊得臺中縣龍井鄉○○○○○路燈電纜線共140公尺。嗣
    於97年1月26日上午7時30分許，丙○○至臺中縣沙鹿鎮○○
    街20號之宏展資源回收場處，欲將上開贓物變賣換現，適警
    察執行查贓勤務而當場查獲，並扣得其所有供上開加重竊盜
    所用之虎頭鉗1支。
二、案經臺中縣警察局清水分局報請臺灣臺中地方法院檢察署檢
    察官偵查起訴。
    理  由
壹、證據能力部分
    現行刑事訴訟法為保障被告之反對詰問權，排除具有虛偽危
    險性之傳聞證據，以求實體真實之發見，於該法第159條第1
    項明定被告以外之人於審判外之言詞或書面陳述，除法律有
    規定者外，不得作為證據。又被告以外之人於審判外之陳述
    ，雖不符前4條之規定（即刑事訴訟法第159條之1至159條之
    4 ），而經當事人於審判程序同意作為證據，法院審酌該言
    詞陳述或書面陳述作成時之情況，認為適當者，亦得為證據
    ；當事人、代理人或辯護人於法院調查證據時，知有第159
    條第1項不得為證據之情形，而未於言詞辯論終結前聲明異
    議者，視為有前項之同意，刑事訴訟法第159條之5亦定有明
    文。本件證人即被害人臺中縣龍井鄉公所之職員乙○○於警
    詢中所為陳述，以及本案以下所引用之非供述證據，固屬被
    告以外之人於審判外之陳述，惟上開證據業經本院審理時予
    以提示並告以要旨，且各經檢察官、被告表示意見。當事人
    已知上述證據乃傳聞證據，且迄言詞辯論終結前，均未主張
    有刑事訴訟法第159條第1項不得為證據之情形，是應認已同
    意作為證據，且經本院審酌後，無取得證據違法、欠缺供述
    之任意性或證據證明力顯然偏低等不適當之情形，認均有證
    據能力，合先敘明。
貳、實體部分
一、上揭犯罪事實，業據被告丙○○迭於警詢、偵查、原審及本
    院審理時均坦承不諱，核與證人即臺中縣龍井鄉公所職員乙
    ○○於警詢中證述之情節相符，且有贓物認領保管單1紙、
    現場照片9張、刑案現場測繪圖3紙及臺中縣警察局清水分局
    扣押物品目錄表1紙存卷可參，並有扣案之虎頭鉗1支可資佐
    證，雖被告於本院始稱該扣案之虎頭鉗1支非其所有，惟其
    於獲案之初該兇器確係置於機車後車箱（見警卷），所辯非
    其所有云云即非可採，綜上，堪認被告就其攜帶兇器行竊之
    自白，核與事實相符，本件事證明確，被告上開犯行堪以認
    定，應予依法論罪科刑。
二、按刑法第321條第1項第3款之攜帶兇器竊盜罪，係以行為人
    攜帶兇器竊盜為其加重條件，此所謂兇器，其種類並無限制
    ，凡客觀上足對人之生命、身體、安全構成威脅，具有危險
    性之兇器均屬之，且祇須行竊時攜帶此種具有危險性之兇器
    為已足，並不以攜帶之初有行兇之意圖為必要，亦不以攜帶
    之兇器為其本人所有為必要（最高法院79年度台上字第5253
    號判例參照）。扣案之虎頭鉗1支，依照一般常識以觀，虎
    頭鉗為沉重鐵器，並可用來剪斷電線或電纜線，客觀上自屬
    於足以殺傷人之生命、身體之器械，顯為具有危險性之兇器
    無訛。故核被告所為，係犯刑法第321條第1項第3款之攜帶
    兇器竊盜罪。查被告前因違反毒品危害防制條例案件，分別
    經臺灣臺中地方法院判處有期徒刑5月、11月確定，應執行
    有期徒刑1年2 月，並入監執行，於民國（下同）96年3月27
    日縮短刑期假釋交付保護管束，甫於96年4月15日縮刑期滿
    ，假釋未經撤銷，以已執行論，而視為執行完畢等情，有臺
    灣高等法院被告全國前案紀錄表及臺灣臺中地方法院檢察署
    刑案資料查註紀錄表各1份附卷可稽，被告丙○○前受有期
    徒刑執行完畢，5年以內故意再犯本件有期徒刑以上之罪，
    為累犯，應依刑法第47條第1項規定加重其刑。原審認被告
    犯行事證明確，適用刑法第321條第1項第3款、第47條第1項
    、第38條第1項第2款等規定，並敘明檢察官雖當庭對被告具
    體求處有期徒刑10月至1年4月間之刑度，然被告於本案竊盜
    行為前，並無竊盜犯罪經判處罪刑之前科，念及被告竊得電
    纜線之價值非鉅，復於犯後坦承犯行，已見悔意等情狀，量
    處被告有期徒刑8月，另將被告所有扣案之虎頭鉗1支宣告沒
    收。其認事用法俱無不當，量刑亦稱允洽。
三、檢察官上訴意旨略以：(一)原審並未傳喚被害人及臺中縣龍井
    鄉公所到場陳述意見，以致無法瞭解龍井鄉公所為回復原狀
    所花費之費用，即行判決，在訴訟程序上違背法令。(二)刑罰
    之量定，固屬法院自由裁量之職權行使，惟刑事審判之量刑
    ，在於實現刑罰權之分配的正義，故法院對科刑判決之被告
    量刑，應符合罪刑相當原則，使罰當其罪，以契合人民之法
    律感情。本件被告竊取架設在臺中縣龍井鄉○○村○○路路
    燈上之電纜線，嚴重影響用路人於夜間行駛之安全，且被告
    前受有期徒刑裁判，於96年4月15日執行完畢，不到1年即再
    犯罪，顯然欠缺反省能力，併以近年來電纜線竊盜案極為頻
    繁，已造成一般人民用電不便，恐惹民怨，認應就此犯行從
    重量刑，然原審未能斟酌上情，於適用刑法第47條第1項累
    犯之規定，就被告所為之加重竊盜犯行，僅量處有期徒刑8
    月，實屬偏低，無法達到藉由刑罰防治犯罪之目的等語。惟
    按量刑輕重係屬事實審法院得依職權自由裁量之事項，苟已
    斟酌刑法第57條各款所列情狀而未逾越法定刑度，不得遽指
    為違法（最高法院72年度台上字第6696號、75年度台上字第
    7033號判例要旨參照），且在同一犯罪事實與情節，如別無
    其他加重或減輕之原因，下級審量定之刑，亦無過重或失輕
    之不當情形，則上級審法院對下級審法院之職權行使，原則
    上應予尊重（最高法院85年度臺上字第2446號裁判意旨參照
    ）。經查，關於本件被害人所為回復原狀所花費之費用，業
    經證人即龍井鄉公所技工乙○○於本院到庭結證稱：實際總
    共支出新台幣（下同）6,104元，乃因整年度的工程是一次
    發包給包商的，且本件線路已經事先修護完畢，所以廠商標
    得的價格比較低，會約以時價的六、七折來估價等語，並提
    出工程估價單1紙佐證，是本件被害人為回復原狀所花費之
    費用非鉅；又查原審判決已審酌被告前科紀錄、竊得電纜線
    之價值非鉅、犯後態度等情狀，始量處有期徒刑8月。本院
    認為原審判決就其量刑之理由，已斟酌刑法第57條各款所列
    情狀而未逾法定刑度，而參酌加重竊盜罪之法定刑度及被告
    此次僅查獲攜帶兇器行竊犯行一次，原審判決之量刑尚無過
    輕、亦無不當之處，檢察官上訴意旨認原審判決所處之刑不
    當，為無理由，應予駁回。
據上論斷，應依刑事訴訟法第368條，判決如主文。
本案經檢察官甲○○到庭執行職務。
中    華    民    國    97    年    4     月    30    日
            刑事第七庭    審判長法  官  林  榮  龍
                                法  官  江  錫  麟
                                法  官  張  惠  立
上列正本證明與原本無異。
不得上訴。
                                書記官  林  育  德
中    華    民    國    97    年    5     月     1    日
附錄：本案論罪科刑法條全文
中華民國刑法第321條第1項第3款
犯竊盜罪而有左列情形之一者，處六月以上、五年以下有期徒刑
：
三、攜帶兇器而犯之者。


司法院資訊處製作；財團法人民間司法改革基金會備份。
